臺灣屏東地方法院刑事判決　　　　　　　94年度訴字第1191號
公　訴　人　臺灣屏東地方法院檢察署檢察官
被　　　告　乙○○
　　　　　　　　　　（現於臺灣屏東監獄竹田分監執行中）
　　　　　　丙○○○
　　　　　　　　　　（現於臺灣屏東監獄竹田分監執行中）
前二人共同
選任辯護人　葉銘進律師
上列被告因違反毒品危害防制條例案件，經檢察官提起公訴（94
年度偵字第5290號），本院判決如下：
    主  文
乙○○共同連續販賣第一級毒品，累犯，處無期徒刑，褫奪公權
終身，扣案如附表三編號一所示之物沒收銷燬，販賣第一級毒品
所得新臺幣肆仟元沒收，如全部或一部不能沒收時，以其財產抵
償之，扣案如附表三編號二所示之物沒收；又共同連續販賣第二
級毒品，累犯，處有期徒刑拾年，販賣第二級毒品所得新臺幣貳
萬柒仟元沒收，如全部或一部不能沒收時，以其財產抵償之，扣
案如附表三編號二所示之物沒收；又轉讓第一級毒品，累犯，處
有期徒刑壹年陸月。應執行無期徒刑，褫奪公權終身，扣案如附
表三編號一所示之物沒收銷燬，販賣第一級毒品所得新臺幣肆仟
元、販賣第二級毒品所得新臺幣貳萬柒仟元均沒收，如全部或一
部不能沒收時，以其財產抵償之，扣案如附表三編號二所示之物
沒收。
丙○○○共同連續販賣第一級毒品，處有期徒刑捌年，扣案如附
表三編號一所示之物沒收銷燬，販賣第一級毒品所得新臺幣肆仟
元沒收，如全部或一部不能沒收時，以其財產抵償之，扣案如附
表三編號二所示之物沒收；又共同販賣第二級毒品，處有期徒刑
年捌月，販賣第二級毒品所得新臺幣壹仟元沒收，如全部或一
部不能沒收時，以其財產抵償之，扣案如附表三編號二所示之物
沒收。應執行有期徒刑拾壹年陸月，扣案如附表三編號一所示之
物沒收銷燬，販賣第一級毒品所得新臺幣肆仟元、販賣第二級毒
品所得新臺幣壹仟元均沒收，如全部或一部不能沒收時，以其財
產抵償之，扣案如附表三編號二所示之物沒收。
    犯　罪　事  實
一、乙○○、丙○○○為夫妻，均明知海洛因、甲基安非他命為
    毒品危害防制條例所定之第一級、第二級毒品，均不得非法
    販賣或轉讓，竟基於意圖營利及販賣第一級毒品海洛因之概
    括犯意聯絡，於不詳時地，向真實姓名不詳綽號「舒情」之
    成年女子，販入數量不詳之第一級毒品海洛因，並連續於如
    附表一所示之時間，以先由購買者以電話聯絡乙○○所使用
    之0000000000號行動電話（下稱系爭聯絡電話）後，再前往
    乙○○、丙○○○位於屏東縣東港鎮○○里○○路65巷11號
    之住處交付價金，而由丙○○○當場交付海洛因之方式，以
    每包新臺幣（下同）500 元或1,000 元之價格，販賣第一級
    海洛因予戊○○4 次、甲○○2 次（詳細交易時間、內容如
    附表一所載），共得款4,000 元。乙○○另意圖營利，基於
    販賣第二級毒品甲基安非他命之概括犯意，就如附表二編號
    四部分並與丙○○○基於販賣第二級毒品甲基安非他命營利
    之犯意聯絡，於不詳時地，向真實姓名不詳綽號「樹仔」之
    成年男子，販入數量不詳之第二級毒品甲基安非他命，而連
    續於如附表二所示之時間，以先由購買者以電話聯絡乙○○
    所使用之系爭聯絡電話後，再相約在如附表二所示之地點付
    款，除如附表二編號四部分由丙○○○交付甲基安非他命外
    ，其餘均由乙○○當場交付甲基安非他命之方式，以每包
    1,000 元、5,000 元或8,000 元之價格，出售甲基安非他命
    予己○○3 次、庚○○4 次、丁○○5 次（詳細交易時地、
    內容如附表二所載），共得款27,000元。乙○○另基於轉讓
    第一級毒品海洛因之犯意，於民國94年6 月30日22時許，在
    其上址住處，將加水稀釋後約5cc 注射針筒刻度2 小格份量
    之海洛因無償轉讓予甲○○，供其注射施用。嗣於94年10月
    27日14時許，經警持本院核發之搜索票在乙○○、丙○○○
    上址住處查獲現金5,500 元及DBTEL 牌行動電話1 支（含
    SIM 卡，門號：0000000000號），又於翌日（同年月28日）
    凌晨1 時44分許，經乙○○同意後，由其帶同警方至其上址
    住處取出其所有之第一級毒品海洛因22包（合計淨重7.05公
    克，空包裝重7.04公克）、葡萄糖粉4 包（含袋毛重8.59公
    克）、空夾鍊袋1 大包及電子磅秤1 個扣案。
二、案經屏東縣警察局潮州分局報告臺灣屏東地方法院檢察署檢
    察官偵查起訴。
    理  由
壹、程序部分
一、按被告以外之人於偵查中向檢察官所為陳述，除顯有不可信
    之情況者外，得為證據，刑事訴訟法第159 條之1 第2 項定
    有明文。偵查中對被告以外之人所為之偵查筆錄，或被告以
    外之人向檢察官所提之書面陳述，性質上均屬傳聞證據。惟
    現階段刑事訴訟法規定檢察官代表國家偵查犯罪、實施公訴
    ，依法其有訊問被告、證人及鑑定人之權，證人、鑑定人且
    須具結，而實務運作時，檢察官偵查中向被告以外之人所取
    得之陳述，原則上均能遵守法律規定，其可信度極高。職是
    ，被告以外之人前於偵查中已具結而為證述，除反對該項供
    述得具有證據能力之一方，已釋明「顯有不可信之情況」之
    理由外，不宜即遽指該證人於偵查中之陳述不具證據能力。
    證人己○○、庚○○、甲○○於檢察官偵查中以證人身份具
    結後之陳述，被告及辯護人均未曾提及檢察官在偵查時有不
    法取供之情形，且未釋明上開供述有何「顯有不可信之情況
    」之情形，依前述說明，證人己○○、庚○○、甲○○於偵
    查中之證言自具有證據能力。
二、次按被告以外之人於檢察事務官、司法警察官或司法警察調
    查中所為之陳述，與審判中不符時，其先前之陳述具有較可
    信之特別情況，且為證明犯罪事實存否所必要者，得為證據
    ，刑事訴訟法第159 條之2 定有明文。本件證人戊○○於本
    院審理時證稱：伊僅於94年10月27日去乙○○住處找乙○○
    一起去買海洛因，伊不曾打電話給乙○○等語；證人甲○○
    於本院審理時證稱：並未與庚○○一起向乙○○購買毒品，
    亦未向乙○○或丙○○○拿過毒品等語；證人丁○○則於本
    院審理時證稱：伊到乙○○住處2 或3 次，每次都是要一起
    去向別人拿安非他命或海洛因，並未向乙○○購買毒品等語
    ；惟證人戊○○、甲○○、丁○○於警詢時均已分別證述渠
    等有以電話聯絡向乙○○購買海洛因、安非他命，並就多次
    交易之時間、地點、數量均陳述甚詳，3 人於警詢時之陳述
    與審判中不符。經查，證人戊○○、丁○○均係因前往被告
    乙○○住處找乙○○時，為在乙○○住處執行搜索之警員請
    回警局協助調查，經警詢以有無施用何毒品及施用方式、時
    、地後，始由警詢問其毒品來源，並非戊○○、丁○○主動
    向警方指述被告乙○○犯行，且被告乙○○供稱曾幫渠3 人
    購買毒品，並曾提供海洛因予甲○○止癮，均未指稱與戊○○、甲○○或丁○○有何怨隙，證人戊○○、甲○○、丁○○應無故意陷被告乙○○或丙○○○於販毒重罪之虞。又證
    人戊○○於本院審理時完全否認被告乙○○曾幫其取得毒品
    ，亦否認曾打電話給乙○○，惟經本院提示證人戊○○所使
    用之電話與系爭聯絡電話之通信監察譯文後，證人戊○○均
    稱「我忘了」，再詢以之前電話聯絡被告乙○○係為何事，
    證人戊○○竟答以「問他好不好」，前後證述已有明顯矛盾
    ，顯有迴護被告乙○○之嫌；且證人戊○○雖表示伊2 次接
    受警詢時均有毒癮發作之情形，警察叫伊說係乙○○販賣毒
    品，才讓伊回去，警察問伊問題伊都說是云云，然經本院勘
    驗證人戊○○之警詢錄音帶，證人戊○○係逐一就警員詢問
    之問題具體陳述，語氣正常、平順，並非由警方事先設題，
    而由其單純回答「是」，且曾向警員表示「我餓得要死」等
    語，並無毒癮發作、意識不清之情形，於第一次警詢完畢時
    亦有確認警詢筆錄之內容，並向警員指出筆錄有誤之處，待
    證人戊○○確認筆錄內容無誤後，始結束詢問，復因第一次
    警詢回答之內容有遺漏，而於同日接受第二次警詢，補充陳
    述其向被告乙○○購買海洛因之時間，此有證人戊○○2 次
    警詢錄音帶之譯文附卷可稽。另證人甲○○於本院審理時證
    稱伊不會單獨打電話給乙○○，電話號碼0000000 不是伊家
    電話云云，惟經本院提示其同居男友庚○○之證述及系爭聯
    絡電話之通信監察譯文時，證人甲○○均答以「我忘了」，
    且證人甲○○雖稱伊接受警詢時毒癮發作，係照警察寫好的
    內容唸云云，然經本院勘驗證人甲○○之警詢錄音帶，甲○○就其使用之行動電話、其住處之電話、庚○○使用之電話
    均陳述明確，亦清楚證述其向被告乙○○、丙○○○購買海
    洛因之細節，且均係經警員一一確認後加以記錄，並無照寫
    好的筆錄唸之情形，又證人甲○○於證述其第三次向被告乙○○購買海洛因時沒錢給他時、及於警員詢問其家庭狀況時
    均有發笑之情形，此有證人甲○○警詢錄音帶之譯文附卷可
    稽，顯見證人甲○○於警詢時意識清楚，且係本於自由意志
    作答。再證人丁○○於本院審理時證稱去乙○○住處2 、3
    次，每次都是要去向別人拿安非他命或海洛因，都是中午，
    日期伊忘了，是否是警詢時所述之日期也忘了云云，嗣又稱
    伊到乙○○住處3 次都是同一天等語，其證述已有不符，且
    證人丁○○雖稱伊於警詢時毒癮發作、神智不清，係警察要
    求伊指認「貴仔」云云，惟經本院勘驗證人丁○○之警詢錄
    音帶，警員係向證人丁○○詢問其毒品來源後，由丁○○自
    由陳述回答，丁○○即分別指稱安非他命係向「貴仔」購得
    ，海洛因係向「明仔」購得，並分別陳述安非他命及海洛因
    之交易過程、時、地，證人丁○○之回答語氣正常，並證稱
    「糖仔」即安非他命2 天施用1 次，海洛因則是4 、5 天，
    最後一次施用均係警詢當日15時許等語，此亦有證人丁○○
    之警詢錄音帶譯文附卷可稽，則證人丁○○於同日17時57分
    至19時40分許接受警詢當無因毒癮發作而神智不清、胡言亂
    語之可能。綜合上開證人戊○○、甲○○、丁○○於警詢時
    及本院審理時之陳述過程、內容，3 人於審理時均有證稱已
    遺忘之情形，證人甲○○復自承其於警、偵訊時之回答均未
    經思考，審理中之回答則已經思考等語，應認因證人戊○○
    、甲○○、丁○○接受警詢時距離案發時間較近，記憶較深
    刻清晰，且尚無心詳細考量證詞對自己或他人所生之利害關
    係，應係就甫發生之事實經過為真實之陳述，且與被告於警
    、偵訊時之供述及其餘事證較為相符，具有較可信之特別情
    況，且均為證明本件犯罪事實存否所必要，自得為本案之證
    據。
三、被告乙○○雖辯稱製作警詢筆錄時，因毒癮發作，身體不舒
    服、意識不清，而爭執該筆錄之任意性。惟經本院勘驗被告
    乙○○之警詢錄音帶，警員於告知被告權利後，徵得被告乙○○之同意始開始詢問，被告乙○○口齒清晰、並無毒癮發
    作無法回答之情形，被告乙○○可清楚了解警員之問題並回
    答，其要求上廁所時，警員即停止詢問，讓其上完廁所才繼
    續詢問，之後警員並告知被告：你若想休息，我們就進去休
    息，若是要一次問完，就問完，剩沒有幾句，你看是怎樣等
    語，係被告自行選擇繼續回答問題，筆錄亦係依被告乙○○
    之回答逐字製作，警詢過程並無任何刑求逼供、疲勞訊問或
    其他不法情事存在，有前開警詢錄音帶譯文1 份及本院勘驗
    筆錄可參，且被告乙○○於警詢翌日（94年10月28日）檢察
    官偵訊時，其供述內容仍與其於警詢時所述相同，亦未向檢
    察官指稱警方有何不法取供之情形，此與被告於本院審理時
    辯稱警詢自白不具任意性之情節，顯然有所齟齬。從而，被
    告於警詢及檢察官偵查時之供述，具有任意性，得採為本案
    論罪之證據。
四、通訊監察錄音之證據能力：
    按有事實足認被告或犯罪嫌疑人有最輕本刑為3 年以上有期
    徒刑之罪嫌，並危害國家安全或社會秩序情節重大而有相當
    理由可信其通訊內容與本案有關，且不能或難以其他方法蒐
    集或調查證據者，在偵查中得由檢察官核發通訊監察書，通
    訊保障及監察法第5 條第1 項第1 款、第2 項定有明文。又
    通訊監察書應記載下列事項：一、案由及涉嫌觸犯之法條。
    二、監察對象。三、監察通訊種類及號碼等足資識別之特徵
    。四、監察處所。五、監察理由。六、監察期間及方法。七
    、聲請機關。八、執行機關。第五條之通訊監察期間，每次
    不得逾30日；其有繼續監察之必要者，得於期間屆滿前，重
    新聲請。前項期間屆滿前，已無監察之必要者，應即停止監
    察，同法第11條、第12條亦定有明文。因綽號「潘某」之男
    子涉犯販賣第一級毒品罪嫌，危害社會秩序情節重大，有相
    當理由可信其通訊內容與本案有關，難以其他方法蒐集或調
    查證據，經臺灣屏東地方法院檢察署檢察官於94年8 月12日
    、同年9 月8 日核發94年屏檢瑞宇監續字第000298號、第
    000337號之通訊監察書，所監聽之電話則包括系爭聯絡電話
    等行動電話，有上開通訊監察書2 份在卷可參，本件對系爭
    電話之監聽程序既係在通訊監察書所限制之監察期間內，亦
    無其他違法監聽之情形，自非為違法取得之證據，而有證據
    能力。
五、通訊監察錄音譯文之證據能力：
    查偵查犯罪機關依法定程式監聽之錄音，如已踐行調查證據
    程式，固非不可採為認定犯罪事實之基礎，此觀刑事訴訟法
    第165 條之1 第2 項之規定自明。又監聽錄音製作之譯文，
    如僅為偵查犯罪機關單方面製作，而被告或訴訟關係人對其
    真實性復有爭執，法院自應依上開規定勘驗該監聽之錄音踐
    行調查證據之程式，以確認該監聽錄音譯文之真實性，定其
    取捨，不得逕以該監聽錄音譯文，採為認定被告有罪之基礎
    （最高法院93年度臺上字第6510號判決意旨參照）。即警察
    機關對犯罪嫌疑人依法監聽電話所製作之通訊監察紀錄譯文
    ，為該監聽電話錄音之「派生證據」，若被告對該通訊監察
    紀錄譯文有所爭執，而就監聽電話錄音帶又無直接播放勘驗
    之困難，在未辨明該監察紀錄譯文之真正時，自不能遽以該
    通訊監察紀錄譯文採為論罪之基礎（最高法院94年度臺上字
    第1270號判決意旨參照）。本案上開監聽係公務員（警員）
    依法定程式而取得，雖經辯護人爭執其中部分譯文之真實性
    ，惟本院已勘驗該部分監聽之錄音，確認該監聽錄音譯文之
    真實性，復於本院審理期日依刑事訴訟法第165 條第1 項規
    定，踐行證據調查之法定程式，向被告宣讀或告以要旨，被
    告於法院審理時對該譯文亦表示無意見，則該監聽譯文自得
    為本案審判之適格證據。
貳、實體部分
一、被告乙○○與丙○○○販賣毒品部分：
    訊據被告乙○○與丙○○○固坦承其夫妻2 人共同居住於屏
    東縣東港鎮○○里○○路65巷11號，及0000000000號行動電
    話為被告乙○○所使用；被告乙○○並坦承向綽號「舒情」
    之成年女子購買海洛因，向綽號「樹仔」之成年男子購買甲
    基安非他命，而「號仔」、「四」、「軟仔」、「鹹」均係
    指海洛因，「糖仔」、「甜」、「硬」則均係指甲基安非他
    命，伊會稱其妻即被告丙○○○「梅仔」等事實不諱，惟均
    矢口否認有何販賣第一級毒品海洛因或第二級毒品甲基安非
    他命之犯行，被告乙○○辯稱：伊僅係與戊○○、甲○○、
    己○○、庚○○、丁○○等人合資購買毒品云云；被告丙○○○則辯稱：伊完全不知情云云。經查：
（一）被告乙○○、丙○○○於如附表一編號一至四所示時間，
      在其2 人住處販賣第一級毒品海洛因予戊○○一情，業據
      證人戊○○於警詢時證稱：伊係以0000000000號電話撥打
      系爭聯絡電話，向乙○○購買海洛因，時間分別為94年10
      月23日早上7 、8 點購買500 元、94年10月24日下午4 點
      多買1 小包500 元、94年10月25日下午4 時許買1 小包
      1,000 元，都是跟他太太拿的，伊稱呼她「嫂仔」，是在
      他們家樓下，她看我買多少就拿多少，還有1 次是94年9
      月底半夜3 點多，我用我的0000000000號電話打給乙○○
      ，再騎機車到屏東縣東港鎮○○路65巷11號乙○○他家樓
      下，由他太太丙○○○拿海洛因1 小包給我，我跟他買
      1,000 元等語綦詳；且經警就系爭聯絡電話實施通訊監察
      之結果，戊○○所使用之0000000000號行動電話確曾於94
      年9 月26日2 時57分28秒、同日3 時38分36秒撥打系爭聯
      絡電話，其通訊內容分別為：「（喂！貴兄）男子：按怎
      ！（你那有無『軟的』！）快沒了，（剩多少？）剩2 張
      而已！（那我現在去你那邊方便嗎？）喔！」、「（喂！
      貴兄？我打你的電話為何沒接！）男子：剛才是你打的電
      話嗎？（我現在到你的樓下？但有隻狗呢？）喔！好...
      ！」，有系爭聯絡電話之通訊監察作業譯文1 紙附卷可稽
      （見警卷第216 頁），核與證人戊○○前揭證述向被告乙○○、丙○○○購買海洛因之過程、地點，及於94年9 月
      底某日向其購買海洛因之情節大致相符。此外，經警將上
      開3 時38分36秒之通訊內容提示予被告乙○○辯識，被告
      乙○○亦答以：可能有，…有啦，有幫他拿等語；再經警
      詢以：你怎麼說，他都說10月23、24、25日啦，有實在嗎
      ？被告乙○○回答：實在…拿「四號」等語；且被告乙○○於本院羈押訊問時亦供稱：戊○○拿錢給我買海洛因時
      我才認識他，有好幾次了，每次都是500 元，他都是拿到
      我東港鎮○○路65巷11號家裡給我等語，參以被告乙○○
      亦不否認於上揭時、地交付海洛因予戊○○之情，足認證
      人戊○○所言非虛，其前開證述應堪採信。
（二）證人戊○○嗣於本院審理中雖翻異前詞，改稱：94年10月
      27日去乙○○家要跟他一起去買海洛因時，就被警察查獲
      ，我只有這次去找他而已，我們要找何人買海洛因還沒有
      決定，我確定沒有向乙○○買毒品，從來不曾打電話給乙○○云云。惟經本院提示證人戊○○所使用之電話與系爭
      聯絡電話之上開通信監察譯文後，證人戊○○均托稱已遺
      忘；再詢以之前電話聯絡被告乙○○係為何事，證人戊○○竟答以「問他好不好」，可見其確曾以電話與被告乙○○聯絡；又證人戊○○於審理中先稱其之前毒品來源係朋
      友，經檢察官詢以為何不自己去拿海洛因，其又稱：我沒
      有認識賣毒品的朋友云云，其於本院之證述前後矛盾反覆
      ，顯有迴護被告乙○○、丙○○○之嫌。且證人戊○○雖
      表示伊2 次接受警詢時均有毒癮發作之情形，警察叫伊說
      係乙○○販賣毒品，才讓伊回去，警察問伊問題伊都說是
      云云，然經本院勘驗證人戊○○之警詢錄音帶，證人戊○○係逐一就警員詢問之問題具體陳述，語氣正常、平順，
      並非由警方事先設題由其單純回答「是」，並曾向警員表
      示「我餓得要死」等語，可知證人戊○○意識清楚，並無
      毒癮發作、神智不清之情形；且其於第一次警詢完畢確認
      警詢筆錄內容時，並向警員指出筆錄有誤之處，待其確認
      筆錄內容無誤後，始結束詢問；復因該次警詢回答之內容
      有遺漏，而於同日接受第二次警詢，補充陳述其向被告乙○○、丙○○○購買海洛因之時間，此有證人戊○○2 次
      警詢錄音帶之譯文附卷可稽（見本院卷第247 至253 頁）
      ，足認證人戊○○於警詢時之證述應係本於真實而為陳述
      ，且證述顯內容明確、詳細，相較於其於本院審理時矛盾
      反覆之證述，應認其於警詢時之證述為可採。
（三）被告乙○○、丙○○○於如附表一編號四、五所示時間，
      在其2 人住處販賣第一級毒品海洛因予甲○○之情，則據
      證人甲○○於警詢時證稱：我與庚○○是同居人，我都用
      我的0000000000號電話打給乙○○持有之0000000000號手
      機，問有無「軟的」，電話中說有，我們就會過去，若沒
      有我們就不會過去，「虎仔」載我去的，自94年7 月份買
      3 、4 次，都約在他東港的家客廳，乙○○便叫他老婆拿
      給我，都是他老婆從樓上拿下來給我，錢也拿給他老婆，
      94年6 月30日我交保出來那天晚上是被請海洛因，隔天中
      午12點我自己去買1 小包1,000 元，第三次是隔一段時間
      某日下午2 點多，賒1,000 元，因最後賒欠他1,000 元就
      不敢去了，080000000 號電話是「虎仔」的朋友申請，「
      虎仔」要用，地址在崁頂鄉○○村○○路12之20號，
      0000000000號行動電話是「虎仔」朋友借我們「虎仔」打
      的等語甚詳；其於偵查中亦結證稱：乙○○與丙○○○是
      庚○○的朋友，庚○○是我的同居人，我有使用
      0000000000號行動電話，總共跟乙○○買過海洛因3 、4
      次，只有1 次給過錢，有1 次是免費提供給我，其他的還
      欠著，94年6 月30日晚上因毒品案交保後，就到乙○○家
      讓他救一下，94年7 月1 日中午12點向乙○○買1 小包海
      洛因1,000 元，是去他家買的，這次有給他1,000 元，他
      叫1 名叫「梅仔」的婦人當場在他家裡拿給我，好像是丙○○○，「梅仔」不是從外面進來的，第三次是在下午2
      點，也是到乙○○家，但這次我買的錢還欠他，這次也是
      「梅仔」拿給我的，我打電話給乙○○都說要買「軟仔」
      ，就是代表海洛因，都先打電話問有沒有等語；其於本院
      審理中並證稱：我稱海洛因為「軟的」，購買單位是
      1,000 元，1 張就是1,000 元等語；核與證人即甲○○之
      同居男友庚○○於偵查中結證稱：我綽號「虎仔」，我使
      用我的電話0000000 或甲○○的手機0000000000，乙○○
      都叫他太太「梅仔」，丙○○○就是乙○○的太太，我與
      甲○○一起去過乙○○家，甲○○去買海洛因，甲○○也
      會自己去等語大致相符，並有0000000000號行動電話、
      08-0000000號電話之申設資料明細表、本院具保登記簿影
      本各1 紙附卷可佐（見警聲搜卷第18、27頁、本院卷第
      199 頁、偵卷第65頁）。復參酌系爭聯絡電話之通訊監察
      結果，甲○○所使用之0000000000號行動電話於94年9 月
      9 日14時10分39秒、同日16時13分33秒、同年月26日10時
      6 分29秒曾撥打系爭聯絡電話，通訊內容略以：「（女子
      ：嫂子，我阿梅，貴哥在不在）女子：有的，（貴哥嗎，
      我梅仔啦）男子：要做什麼？（1 張好嗎，我們到了外面
      你下來，好嗎？）我人現在在屏東…（我再跟你聯絡）」
      、「（女子：貴哥，到家了嗎？）男子：到了，（有沒有
      2 杯）沒有，（不要緊，我到了再打給你）」、「（女子
      ：貴兄哦）男子：嘿啊，誰？（我梅仔，還有那個嗎？）
      晚一點才有，（人家要的，要1 張）沒有了…」；甲○○
      與庚○○住處之080000000 號電話則於94年9 月23日17時
      2 分40秒撥打系爭聯絡電話，通訊內容略以：「（女子：
      我梅仔）男子：怎麼沒有號碼？（我用家裡的電話打的，
      有可以拿那個嗎？）要多少？（5 啦）…（方便嗎？我跟
      虎仔要的）妳說500 是嗎？（真的找沒有啦，拜託一下，
      可以嗎？）500 要怎麼那個？（沒關係啦！只是暫時止癮
      就可以）這…好！（那我馬上過啦！）」，有通訊監察作
      業譯文4 紙在卷可稽（見警卷第95、100 、217 、213 頁
      ），足見證人甲○○確曾多次以電話聯絡被告乙○○，向
      被告乙○○詢問有無毒品，待確認後再前往乙○○住處購
      買，與其前揭證述交易海洛因之過程亦屬相符，堪認其前
      揭證述為真。
（四）至證人甲○○於本院審理時雖亦翻異前詞，改稱：未曾與
      庚○○一起向被告乙○○購買毒品，丙○○○亦未曾拿過
      海洛因予伊，伊不會單獨打電話給乙○○，電話號碼
      0000000 不是伊家電話云云。惟經本院提示庚○○之證述
      及系爭聯絡電話之通訊監察譯文後，證人甲○○即改稱已
      遺忘云云，其證述之憑信性實有可疑；且證人甲○○與庚○○同居於屏東縣崁頂鄉○○村○○路12之20號，與上開
      0000000 號電話之申設地址相同，而上開0000000 號電話
      係庚○○所使用之情，亦據證人庚○○於偵查中結證明確
      ，證人甲○○所述顯與事實不符。又證人甲○○雖稱伊接
      受警詢時毒癮發作，係照警察寫好的內容唸云云，然經本
      院勘驗證人甲○○之警詢錄音帶，甲○○就其使用之行動
      電話、其住處之電話、庚○○使用之電話均陳述明確，亦
      清楚證述其向被告乙○○、丙○○○購買海洛因之細節，
      且均係經警員一一確認後加以記錄，並無照寫好的筆錄唸
      之情形，且證人甲○○於證述其第三次向被告乙○○購買
      海洛因時沒錢給他時、及於警員詢問其家庭狀況時均有發
      笑之情形，此有證人甲○○警詢錄音帶之譯文附卷可稽（
      見本院卷第254 至266 頁），顯見證人甲○○於警詢時意
      識清楚、態度輕鬆，而本於自由意志作答。另參以證人甲○○於本院審理時自承其於警、偵訊時之回答均未經思考
      ，審理中之回答則已經思考等語，足認證人甲○○前開於
      本院審理時之證述乃係嗣後迴護被告乙○○、丙○○○之
      詞，無足採信。
（五）另被告丙○○○雖否認知悉被告乙○○以電話聯絡之方式
      與他人聯繫交易海洛因事宜，並否認參與販賣海洛因之犯
      行，惟被告丙○○○於如附表一所示之時間，在其位於東
      港鎮○○路65巷11號2 樓之住處交付海洛因予戊○○、甲○○等情，業據證人戊○○於警詢、證人甲○○於警詢及
      偵查中證述如前。而被告丙○○○既坦認有施用海洛因之
      行為，對海洛因之外觀當知之甚詳；且系爭聯絡電話於94
      年9 月21日6 時7 分31秒接獲1 不詳男子以0000000000號
      行動電話來電，其通話內容略以：「（貴仔嗎？）男：怎
      樣？（你那邊有沒有東西？）（『鹹的』啦，買3 千！）
      聽不清楚，你說『硬的』3 千？（『軟的』啦！）沒有那
      麼多，（不然有多少？）1 、2 千而已！（東西好還不好
      ？可以嗎？）可以啦！（好啦，從你那邊過去嗎？）嗯！
      」；嗣被告乙○○結束上開通話後，即於同日時17分53秒
      撥打其住處00-0000000號電話，其通話內容略以：「（女
      子：喂？）安仔說要拿三張過來給我，我跟他講只有二張
      而已，（嗯！）妳那邊準備傳一下，我跑到土狗那邊一下
      ，（嗯！）」，有系爭聯絡電話通訊監察譯文4 紙在卷可
      稽（見警卷第67、203 至205 頁）；而「鹹的」、「軟的
      」均係海洛因之代稱，被告2 人住處僅住有被告乙○○、
      丙○○○、其子女、弟弟及1 男性友人等情，均據被告乙○○供承明確，且被告丙○○○亦不否認此係伊與被告乙○○之通話內容，僅稱：不是你們所想的交易毒品等語，
      然依上述通話內容可知被告乙○○於他人要求向其購買海
      洛因後，即撥打電話回家要求被告丙○○○準備「二張」
      之分量，被告丙○○○未加詢問即應允之，足認被告丙○○○熟知被告乙○○聯絡販賣海洛因之行為，並負責在其
      住處準備海洛因以供交付予購買者。從而本件戊○○、甲○○於先以電話聯絡被告乙○○表示欲購買海洛因後，即
      前往被告乙○○與丙○○○之住處，由被告丙○○○將海
      洛因交予戊○○、甲○○，被告丙○○○應知悉其交付之
      物係海洛因，且係基於共同犯意聯絡，共同參與上開被告
      乙○○販賣第一級毒品海洛因予戊○○、甲○○之犯行無
      訛。
（六）被告乙○○於如附表二編號一、二所示時、地販賣第二級
      毒品甲基安非他命予己○○之事實，業據證人己○○於本
      院審理時結證稱：我的綽號是「力社」，只有乙○○這樣
      叫我，我與他在檳榔攤認識，他說有東西可以止痛，我家
      裡電話00-0000000，我施用安非他命約2 、3 個月，都是
      向乙○○購買的，我都稱安非他命「糖仔」，我有拿錢向
      他買，我拿錢給他，他就幫我處理，我打他的手機，我向
      他拿3 次，3 次都是在東港安泰醫院門口，一手交錢、一
      手交貨，我買到的有5,000 元、8,000 元，是第三次買
      8,000 元，後來要漲價我就不買了，我沒有跟他一起合買
      ，我只有拿錢給他等語明確；與其於偵查中所述於94年農
      曆鬼月時向被告乙○○購買約1 錢重之「糖仔」即安非他
      命，都是在東港安泰醫院對面向乙○○拿的，交錢後乙○○即交付安非他命等情大致相符。而己○○住處之00-
      0000000 號電話確於94年9 月5 日17時42分24秒撥打系爭
      聯絡電話，通話內容略為：「（貴仔嗎？）男子：誰？（
      我力社，記得嗎？）怎樣？（我幾個月沒那個啦）現在沒
      東西，…這電話是你的嗎？（對，是我家的，有東西再打
      來，便宜還是貴，我慢慢用）好啦。」；嗣於同日19時31
      分37秒，系爭聯絡電話再撥打上開己○○住處電話，通話
      內容略為：「男子：我都叫他力社，我叫貴仔（叫力社！
      ）貴仔，你知道嗎？（我知道啦）你說的那個你要嗎？（
      要啊，怎麼不要）…（他我到安泰再打電話給你，東西要
      好的）」，有通訊監察作業譯文2 紙在卷可稽（見警卷第
      77、78頁），並經證人己○○於本院確認上開通話內容係
      伊向乙○○買安非他命無訛，其復稱：這天他就有拿安非
      他命到安泰醫院給我等語，與其前開證述向被告乙○○購
      買安非他命之過程、地點亦屬相符。參以系爭聯絡電話之
      通訊監察結果，被告乙○○於94年8 月間至9 月間出售甲
      基安非他命予他人之價格，確係自1 錢4 千元或5 千元漲
      價至1 錢6 千元或7 千元，且出售價格會因與賺買者之交
      情、購買數量而略有差異（見警卷第65、196 、209 頁通
      訊監察譯文3 紙），與證人己○○所述1 錢甲基安非他命
      自5 千元漲價至8 千元等情大致相符；另被告乙○○既於
      本院自稱曾免費提供甲基安非他命予己○○，則可知其與
      證人己○○間應無何怨隙，證人己○○當無甘冒偽證重責
      設詞誣陷被告乙○○入罪之理，足認證人己○○之證述應
      堪採信。
（七）被告乙○○於如附表二編號三至五所示時、地販賣第二級
      毒品甲基安非他命予庚○○之事實，業據證人庚○○於偵
      查中結證稱：我綽號「虎仔」，以前入獄時與乙○○在同
      一工場，認識6 、7 年，94年8 、9 月至10月初，向乙○○買過安非他命4 、5 次，每次1 或2 千元，有時跟甲○○一起去，甲○○也會自己去，地點都在他家，我使用我
      的電話0000000 ，有時用甲○○的手機0000000000打給他
      的手機0000000000，大部分都先打電話聯絡，然後在乙○○家拿安非他命，我將錢放桌上，他過一會就當場交給我
      ，有1 、2 次在外面交易，乙○○有時在東港往崁頂路上
      的檳榔攤，就叫我過去找他，都是乙○○親手將安非他命
      交給我，只有1 次是他叫他太太交給我的，是在他家時，
      他都叫他太太「梅仔」，就是丙○○○，我與甲○○會一
      起去乙○○那裡，我去買安非他命，甲○○去買海洛因，
      我住竹圍路12之20號等語；證人甲○○亦於警詢及偵查中
      證稱：乙○○、丙○○○是「虎仔」的朋友，080000000
      號電話是「虎仔」的朋友申請，「虎仔」要用，地址在崁
      頂鄉○○村○○路12之20號，0000000000號行動電話是「
      虎仔」朋友借我們「虎仔」打的，庚○○是我的同居人，
      我有使用0000000000號行動電話，「虎仔」會載我去乙○○家買毒品等語，並有0000000000號行動電話、08-
      0000000 號電話之申設資料明細表各1 紙附卷可佐（見警
      聲搜卷第18、27頁、本院卷第199 頁）。且上開
      0000000000號行動電話於94年9 月11日12時23分33秒撥打
      系爭聯絡電話，通話內容略為：「（男子：喂，虎仔，很
      難過，救一下）男子：誰？我聽不見，我不在家，（身上
      有帶嗎？）沒有，（難過的要死）」；又庚○○住處之
      0000000 電話分別於94年9 月14日8 時7 分31秒、同年月
      17日11時3 分3 秒、同年月21日18時27分19秒撥打系爭聯
      絡電話，通話內容略為：「（男子：喂！）男子：誰？現
      在打電話為什麼都沒電話號碼？（這支是家裡的所以沒浮
      號碼，你那邊有半半嗎？）什麼？（半半）半半是七ㄟ，
      （不是六嗎？）是七不是六，（誰跟我講說你那邊六而已
      ）六濫阿六，誰什麼時候說六？六不划算，現在都幾元了
      還在六，（我知道啦！我聽人家說你這邊六而已）沒有啦
      ！六不能做啊！…」、「（男子：喂，虎仔）男子：喂，
      誰？是怎樣？（有『男孩子』嗎？）沒有」、「（喂，貴
      仔嗎？）是啊，（1 萬可否拿多一點？）1 萬怎麼拿多一
      點？（賺少一點有辦法嗎？…）1 錢半、1 錢如果一五千
      來算對不對！你1 萬我才賺2 千元，才賺2 千元而已，（
      五千來算）1 錢半才賺二千（噢這樣）是啊！二千再扣除
      油錢，剩一張多，這可算出來的，跟人家拿就四五千了（
      我知道啊！）我不會跟人賺很多！…（二錢算多少？）二
      錢差不多萬二」、「（男：貴仔嗎？）男子：誰啊？（虎
      仔，那個「男的」1 萬元多少？）1 萬元大概1 錢半」，
      有系爭聯絡電話通信監察譯文6 紙可參（見警卷第114 、
      126 、143 、209 頁），可證證人庚○○確有多次與被告
      乙○○電話聯絡洽詢有無毒品暨毒品價格之情形，且被告
      乙○○亦坦承常去伊妹妹經營的「老夫子檳榔攤」，及有
      幫庚○○「處理」毒品等情，而被告乙○○於上開通話中
      曾多次提及賣庚○○多少價格伊才賺多少等語，應認被告
      乙○○確有販賣安非他命予庚○○之事實，證人庚○○前
      開證述堪以採信。
（八）被告乙○○於如附表二編號六、七所示時、地販賣第二級
      毒品甲基安非他命予丁○○之事實，業據證人丁○○於94
      年10月27日接受警詢時證稱：（問：警察今天在屏東縣東
      港鎮○○路65巷11號執行搜索，你去現場要做什麼？）找
      「貴仔」，就是乙○○，我有施用安非他命及海洛因，「
      糖仔」就是安非他命，只有向乙○○拿安非他命，1 次買
      1 千，一點點，是以我的手機0000000000號撥打
      0000000000聯絡，都在他家樓下交易，就是今天警察搜索
      那間，總共交易5 次，約自94年10月20日開始，最後一次
      是今天12點多，今天總共去乙○○住處3 次，早上去還藥
      錢，第2 次去買安非命，第3 次就遇到警察了，與乙○○
      並無仇怨或糾紛等語綦詳。且被告乙○○於警詢時亦供稱
      ：認識丁○○，（問：你有販賣毒品給丁○○？）都拿錢
      來，我再下去等語；經警以證人丁○○上開證述內容詢問
      被告乙○○，被告乙○○則稱：沒有這麼多次，1 次而已
      等語，並未否認有販賣安非他命予李順龍之情；嗣於本院
      羈押訊問時，被告乙○○亦坦認有由丁○○在其位於東港
      鎮○○路65巷11號之住處交付金錢後，再交付安非他命予
      丁○○之情；參以證人丁○○與被告乙○○間並無仇隙，
      且係因前往被告乙○○住處找乙○○時，為在乙○○住處
      執行搜索之警員請回警局協助調查，經警詢以有無施用何
      毒品及施用方式、時、地後，始為警詢問其毒品來源，又
      其除證述其所施用之安非他命係自被告乙○○購得外，另
      證述海洛因係向友人「明仔」購得，並就購買毒品之交易
      過程、地點均交待清楚，依其證述過程、內容，應無蓄意
      向警飾詞構陷被告乙○○之虞，且被告乙○○既於警詢時
      亦坦認確曾販賣安非他命予丁○○，足認證人丁○○之證
      述與事實相符，堪予採信。
（九）證人丁○○於本院審理時雖翻異前詞，改稱：未曾向乙○○購買毒品，伊於94年10月27日至乙○○住處，係找他向
      別人拿海洛因及安非他命，去乙○○住處2 、3 次，每次
      都是要去向別人拿安非他命或海洛因云云。惟此已與被告
      乙○○所辯係伊收受丁○○給付之金錢後，再為丁○○購
      買安非他命交予丁○○之情不符；且證人林順德雖稱伊於
　    警詢時毒癮發作、神智不清，係警察要求伊指認「貴仔」
　    云云，惟經本院勘驗證人丁○○之警詢錄音帶，警員係向
      證人丁○○詢問其毒品來源後，由丁○○自由陳述回答，
      丁○○即分別指稱安非他命係向「貴仔」購得，海洛因係
      向「明仔」購得，並分別陳述安非他命及海洛因之交易過
      程、時、地，證人丁○○之回答語氣正常，並證稱「糖仔
      」即安非他命2 天施用1 次，海洛因則是4 、5 天，最後
      一次施用均係警詢當日15時許等語，此亦有證人丁○○之
      警詢錄音帶譯文附卷可稽（見本院卷第267 至274 頁），
      則證人丁○○於同日17時57分至19時40分許接受警詢當無
      因毒癮發作而神智不清、胡言亂語之可能，是其於本院審
      理時以毒癮發作為藉口而否認其警詢證述之真實性，並指
      稱係警察要求其指認被告乙○○後始放伊離開云云，均無
      足採。證人丁○○於警詢時就購買安非他命之交易過程、
      地點均交待清楚，亦與被告乙○○所供述交付安非他命予
      丁○○之情較為相符，自應以其於警詢時之證述較為可採
      。
（十）另被告丙○○○雖否認販賣甲基安非他命，亦否認知悉被
      告乙○○以電話聯絡之方式與他人交易安非他命，惟被告
      丙○○○於如附表二編號四所示之時、地交付甲基安非他
      命予庚○○之情，業據證人庚○○於偵查中述證如前。而
      被告丙○○○既坦認有施用甲基安非他命之行為，對甲基
      安非他命之外觀當知之甚詳。且系爭聯絡電話於94年8 月
      12日13時40分37秒接獲0000000000號行動電話來電，其通
      話內容略為：「（喂，嬸阿！）女子：嘿，怎樣？（我這
      邊很多人相爭要向我調『硬的』！）舊的最少要2 個多小
      時，（不然妳就是有空，上去下來的時候，）嗯，（拿1
      錢有沒？）嗯，（妳要算我多少？）那個5 啊！（啊，嬸
      阿妳真的算那多？）男子：怎樣啦？（喂，舅阿，那個『
      男的』你1 錢要算我多少錢？）什麼啊？（『男的』沒1
      錢，你要算我多少錢？）算你4 就好了」，有通訊監察譯
      文1 紙可參（見警卷第65頁），而系爭聯絡電話既係被告
      乙○○所使用，則上開使用系爭聯絡電話接聽電話之男、
      女應分係被告乙○○及丙○○○無訛；又「硬的」係甲基
      安非他命之代稱，亦據被告乙○○供承明確，是依上述通
      話內容，他人於向被告丙○○○要求購買甲基安非他命時
      ，被告丙○○○先告予價格後，因買方覺得價格太高，再
      經被告乙○○決定出售之價格，可知被告丙○○○確有參
      與聯絡、販賣安非他命之行為。從而庚○○先以電話聯絡
      被告乙○○購買海洛因後，即前往被告乙○○與丙○○○
      之住處，由被告丙○○○將安非他命交予庚○○1 次，被
      告丙○○○自應知悉其交付之物係安非他命無訛，堪認被
      告丙○○○確有基於共同犯意聯絡，於如附表二編號四所
      示時、地參與上開被告乙○○販賣第二級毒品安非他命予
      庚○○之犯行。
（十一）至檢察官雖認被告丙○○○亦有參與如附表二編號一至三
      、五至七所示販賣甲基安非他命予己○○2 次、庚○○3
      次、丁○○5 次之犯行，惟依證人己○○、丁○○、庚○○之證述，渠等電話聯絡購買甲基安非他命事宜者均係被
      告乙○○，自卷附系爭聯絡電話之通訊監察譯文觀之，亦
      未見被告丙○○○有與己○○、丁○○、庚○○等人聯絡
      販賣甲基安非他命事宜；且證人己○○、丁○○並均證稱
      電話聯絡後，係由被告乙○○本人交付其所購買之甲基安
      非他命，證人庚○○亦證稱伊向被告乙○○購買甲基安非
      他命4 、5 次，僅有1 次係由被告丙○○○在被告乙○○
      、丙○○○之住處交予伊，則被告乙○○於如附表二編號
      一至三、五至七所示時、地販賣甲基安非他命予己○○2
      次、庚○○3 次、丁○○5 次之行為，被告丙○○○既均
      未實際參與聯絡販賣或交付甲基安非他命，此外，亦無證
      據足認被告丙○○○就此部分犯行亦與被告乙○○有犯意
      聯絡，自不得遽認被告丙○○○亦涉犯此部分販賣甲基安
      非他命之行為。
（十二）被告乙○○雖辯稱伊僅係幫戊○○、甲○○、己○○、庚○○、丁○○等人代買毒品，或與渠等合買毒品云云，惟
      依上述證人戊○○、甲○○、己○○、庚○○、丁○○所
      述購買海洛因或甲基安非他命之方式，均係先以電話聯絡
      被告乙○○確認有無海洛因或甲基非他命後，即前往約定
      地點付錢並向被告乙○○或丙○○○拿取海洛因或甲基安
      非他命，並非由渠等將購買海洛因或甲基安非他命之價金
      交予被告乙○○後，再由被告乙○○向他人購買海洛因或
      甲基他非他命轉交戊○○等5 人，足認被告乙○○、丙○○○確有先販入海洛因及甲基安非他命後販賣之情。且依
      系爭聯絡電話於94年9 月9 日14時45分59秒、51分30秒、
      57 分17 秒密集撥打0000000000號電話之通話內容略為：
      「檢看有大用的，（『硬的』嗎？）是的，（差不多要什
      麼行情？）60內，（好的）」、「（說一樣60）有夠高的
      ，（有啦，我跟他說怎麼貴成這樣！）60怎麼『踏』？」
      、「喂，不要接了！（還在亂抬價）你跟對方講，價錢開
      這麼高，沒有就算了」；另於同年月20日23時18分19秒撥
      打0000000000號行動電話，通話內容略為：「（我耀仔，
      你那邊有無『硬的』一錢？）有！…一錢喔，我向人家拿
      就6 千元呢！…我向人家拿就6 千價格，那我再給你們價
      格不用7 千元嗎？讓我賺一點！…看你們要不要？那看你
      要不要6 千5 百元啦」；又依94年9 月21日18時27分19秒
      庚○○住處之080000000 號電話與系爭聯絡電話之前開通
      訊內容所示，庚○○於電話中就交易價格討價還價，被告
      乙○○表示：你一萬我才賺二千元，1 錢半才賺二千，二
      千再扣除油錢，剩一張多等語，有上開通訊監察譯文6 紙
      可參（見警卷第96、98、99、196 、209 頁），顯見被告
      乙○○確係先向他人以較低之價錢販入甲基非他命後，再
      以較高之價格出售，並從中賺取差價牟利。此外，非法販
      賣海洛因或甲基安非他命均係政府嚴予查緝之違法行為，
      非可公然為之，且海洛因、甲基安非他命均可任意分裝或
      增減其份量，而每次買賣之價量，亦隨時隨雙方關係之深
      淺，當時之資力、需求程度及對行情之認知等因素機動調
      整，因之販賣之利得，除經坦承犯行或價量均達到明確外
      ，委難察得實情，但販賣毒品係重罪，若無利可圖行為人
      應無甘冒被查緝法辦重刑之危險，平白無端義務為該買賣
      毒品之工作，是其販入之價格必較售出之價格低廉而有從
      中賺取買賣差價牟利之意圖及事實，應屬合理之認定。又
      參以被告乙○○雖否認販賣海洛因或甲基安非他命犯行，
      惟亦於警詢時供稱伊幫他人購買海洛因或甲基安非他命可
      「賺吃」等語，足認本件被告乙○○、丙○○○確有藉販
      賣第一級毒品海洛因、第二級毒品甲基安非他命以營利之
      意圖無訛。
（十三）此外，警方於94年10月27日14時許，持本院核發之搜索票
      在被告乙○○、丙○○○上址住處執行搜索，並查獲現金
      5,500 元及DBTEL 牌行動電話1 支（含SIM 卡，門號：
      0000000000 號） 之情，業據被告乙○○、丙○○○供承
      不諱；又警方於同年月28日凌晨1 時44分許，經被告乙○○同意後，由其帶同警方至其上址住處取出其所有之海洛
      因22包、葡萄糖粉4 包、空夾鍊袋1 大包及電子磅秤1個
      扣案等情，亦據被告乙○○於警詢、偵訊及本院羈押訊時
      時供承明確。而上開海洛因22包（合計淨重7.05公克，空
      包裝重7.04公克），經送驗後確均含第一級毒品海洛因成
      分，則有法務部調查局95年1 月11日調科壹字第
      240003986 號鑑定通知書1 紙在卷可參（見本院卷第42頁
      ）。參以被告乙○○於本院審理時自承會以磅秤、夾鍊袋
      分裝毒品，而第一、二級毒品均價格昂貴，購買毒品吸食
      者，應無準備大量之小型夾鍊袋，於購得後自行分裝為多
      數小包，使毒品沾染、殘留於分裝袋上，而增加無謂耗損
      之理，且本件扣案第一級毒品海洛因分裝包數非少，其上
      分別標示有四分之一、三分之一等文字，並據被告乙○○
      自承係表示重量之意，顯係為便於出售時供辨識重量所用
      ，益證被告乙○○、丙○○○販賣毒品之犯行。
（十四）綜上所述，被告乙○○、丙○○○販賣第一級毒品海洛因
      、第二級毒品甲基安非他命之犯行，均事證明確，堪予認
      定。
二、被告乙○○轉讓第一級毒品部分：
    訊據被告乙○○固坦承曾於甲○○因案交保當日，提供海洛
    因予甲○○之事實不諱，惟矢口否認有何轉讓第一級毒品犯
    行，辯稱：是她向我借的，之後她馬上就還我，因為當天我
    有叫賣海洛因的人來，甲○○也有向他買，所以可以還我云
    云。經查：
（一）被告乙○○於前揭時、地轉讓第一級毒品予甲○○施用之
      事實，業據證人甲○○於警詢證稱：94年6 月30日我交保
      出來那天晚上10時是被請海洛因，大概0.5cc 針筒的刻度
      2 格等語，及於偵查中結證稱：總共跟乙○○買過海洛因
      3 、4 次，有1 次是免費提供給我，94年6 月30日晚上10
      點因毒品案交保後，就到乙○○家，當時我人很痛苦，所
      以去他那裡讓他救一下，這次他給我0.5cc 注射針筒的2
      格等語綦詳，並有本院具保登記簿影本1 紙在卷可參，堪
      認被告乙○○確有無償轉讓稀釋後約0.5 cc針筒的刻度2
      格份量之海洛因予甲○○之情。
（二）又證人甲○○雖於本院審理時證稱前開海洛因係伊向乙○○借的云云，惟其亦證稱：我有跟乙○○說以後我有的時
      候要還給他，後來應該有還，忘了乙○○有無說不用還云
      云，此與被告乙○○所辯甲○○於借用當天即購買海洛因
      返還之情已有不符；且證人甲○○於經本院詢以有無向被
      告乙○○拿海洛因時，證人甲○○為否認曾向被告乙○○
      拿毒品，尚稱：因為他之前「請我」施用的毒品品質都不
      好，就是我剛才說的交保後那次等語，其證述前後反覆，
      足認證人甲○○所稱向被告乙○○借用云云，無非迴護被
      告乙○○之詞，尚不足為被告乙○○有利之認定。
（三）綜上，被告乙○○轉讓第一級毒品海洛因之犯行亦事證明
      確，足堪認定。
三、至於被告乙○○聲請傳喚證人庚○○到庭對質，惟經本院傳
    喚證人庚○○並予拘提，均未到庭，而無法調查，證人庚○○之女友甲○○亦稱不知庚○○之去向，然本件除證人庚○○就上開待證事實，已於偵查中具結陳述明確外，本院亦參
    酌上開證據資料而認定被告乙○○、丙○○○犯行，該證據
    自無再予調查之必要。又被告乙○○雖於本院準備程序中另
    請求傳喚證人「林慶安」，欲證明扣案之海洛因、葡萄糖粉
    、空夾鍊袋、電子磅秤等物非被告乙○○所有，惟被告乙○○始終無法提出該「林慶安」之確實年籍資料以供本院傳喚
    ，並表示欲待確認「林慶安」之人後再請求傳訊，而經本院
    函詢屏東縣警察局東港分局，亦查無有「林慶安」之人設籍
    ，有東港分局95年3 月15日東警分偵字第0950002691號函1
    紙可參（見本院卷第76頁），而無法調查，本院參酌上開扣
    案物之所有權業據被告乙○○於警詢、偵查及本院羈押訊問
    時供承明確，該證據亦無再予調查之必要，均併予敘明。
四、論罪科刑：
（一）按行為後法律有變更者，適用行為時之法律。但行為後之
      法律有利於行為人者，適用最有利於行為人之法律，刑法
      第2 條第1 項定有明文；且犯罪在刑法施行前，比較裁判
      前之法律孰為有利於行為人時，應就罪刑有關之一切情形
      ，比較其全部之結果，而為整個之適用，不能割裂而分別
      適用有利益之條文（最高法院27年上字第2615號判例意旨
      參照）。本件被告乙○○、丙○○○行為後，刑法業於95
      年7 月1 日修正施行，本件論罪科刑所適用關於共同正犯
      、連續犯、罰金刑之下限、累犯等刑法法律均有所變更，
      爰詳述如下：
（１）修正前刑法第28條原規定：「2人以上共同實施犯罪之行
      為者，皆為正犯」，業經修正為「2人以上共同實行犯罪
      之行為者，皆為正犯」，本件被告乙○○與丙○○○就如
      附表一、附表二編號四所示之犯行，有犯意聯絡及行為分
      擔，依修正前、後之刑法第28條規定均構成共同正犯，修
      正後之刑法第28條並無較有利於被告2 人之情形。
（２）修正後刑法第56條已刪除連續犯之規定，而本案被告乙○○、丙○○○先後多次販賣第一級毒品海洛因，又被告乙○○多次販賣第二級毒品甲基安非他命犯行，分別係基於
      概括犯意而犯基本構成要件相同之罪名（詳如後述），依
      修正前刑法第56條均構成連續犯，以一罪論，但得各加重
      其刑至二分之一；惟如依新法之規定，因連續犯業經刪除
      ，即應按數罪之規定予以分論併罰，數罪併罰之結果，顯
      較諸以一罪論而加重其刑至二分之一之結果不利於被告2
      人，比較新舊法結果，修正後刑法並無較有利於被告2 人
      之情形。
（３）毒品危害防制條例第4 條第1 項、第2 項及第8 條第1 項
      法定刑為罰金刑部分，因就罰金刑之下刑，刑法第33條第
      5 款業經修正為：「罰金：新臺幣1 千元以上，以百元計
      算之。」，與修正前刑法第33條第5 款規定「罰金：1 元
      以上。」不同，比較新舊法結果，新法之罰金刑下限業已
      提高，應以修正後之刑法較有利於被告2 人。
（４）刑法修正後第47條第1項規定：「受徒刑之執行完畢，或
      一部之執行而赦免後，5 年以內故意再犯有期徒刑以上之
      罪者，為累犯，加重本刑至二分之一。」，與修正前刑法
      第47條規定不同。修正後刑法關於累犯之規定，其5 年以
      內再犯之罪以故意犯為限，始應論以累犯。本件被告乙○○於如下述之徒刑執行完畢後，5 年內故意再犯本件有期
      徒刑以上之罪，不論依新舊法之規定，均應論以累犯，比
      較新舊法結果，修正後刑法並無較有利於被告乙○○之情
      形。
（５）刑法第64條第2 項、第65條第2 項對死刑及無期徒減輕方
      法之規定亦經修正，死刑之減輕由「無期徒刑，或為15年
      以下12年以上有期徒刑」，修正為「無期徒刑」；無期徒
      刑之減輕由「7 年以上有期徒刑」修正為「20年以下15年
      以上有期徒刑」，比較新舊法結果，亦均以修正前較有利
      於被告2 人。
（６）經綜合上述全部罪刑比較結果，被告2人行為後之法律均
      無較有利於渠2 人之情形，故本件應依刑法第2 條第1 項
      前段適用被告2 人行為時即95年7 月1 日修正施行前之法
      律規定論處。
（７）至刑法第57條、第59條之規定雖亦經修正，惟此均為法院
      就刑之裁量及酌減審認標準見解之明文化，非屬法律之變
      更，不生比較適用之問題，附予敘明。
（二）核被告乙○○、丙○○○所為，均係犯毒品危害防制條例
      第4 條第1 項、第2 項之販賣第一級、第二級毒品罪；被
      告乙○○另犯同條例第8 條第1 項之轉讓第一級毒品罪。
      被告乙○○、丙○○○間就如附表一所示販賣第一級毒品
      犯行，及如附表二編號四所示販賣第二級毒品，有犯意聯
      絡、行為分擔，應論以共同正犯。被告乙○○、丙○○○
      如附表一所示6 次販賣第一級毒品犯行，又被告乙○○如
      附表二所示12次販賣第二級毒品犯行，均時間緊接，所犯
      各為構成要件相同之罪名，顯均係基於概括犯意反覆為之
      ，應分別依修正前刑法第56條連續犯之規定，論以一罪，
      ，除其法定本刑為死刑、無期徒刑部分，依法不予加重外
      ，並就被告乙○○販賣第一、二級毒品罪罰金刑及有期徒
      刑部分、被告丙○○○販賣第一級毒品罪罰金刑部分加重
      其刑；至檢察官雖認被告乙○○、丙○○○多次販賣海洛
      因及甲基安非他命之行為，係構成接續犯，惟被告乙○○
      、丙○○○多次販賣海洛因，又被告乙○○多次販賣甲基
      安非他命，乃於不同時間、就不同購買者為之，各次販賣
      毒品行為係各自獨立，尚難認係同一行為之數次舉動，渠
      等販賣毒品行為與接續犯之概念有別，併予敘明。又被告
      乙○○所犯前開3 罪、被告丙○○○所犯前開2 罪，均犯
      意各別、行為互殊，應予分論併罰。檢察官雖認被告丙○○○亦涉犯如附表一至三、五至七所示販賣第二級毒品甲
      基安非他命犯行，然被告丙○○○此部分犯行尚無法證明
      ，業經論述如前，惟被告丙○○○此部分犯行縱成立，與
      其所犯如附表一編號四之犯行間，亦有連續犯之裁判上一
      罪關係，爰不另為無罪之諭知。被告乙○○前於89、90年
      間因違反毒品危害防制條例案件，分別經臺灣高等法院高
      雄分院以90年度上訴字第604 號判決判處有期徒刑1 年4
      月確定，及經本院以91年度訴緝字第11號判決判處有期徒
      刑1 年2 月確定，2 案接續執行，而於93年7 月5 日因縮
      短刑期假釋出獄，所餘刑期付保護管束，而於94年1 月27
      日保護管束期滿未經撤銷假釋，其未執行之刑以已執行完
      畢論，有臺灣高等法院被告前案紀錄表1 份為憑，其於有
      期徒刑執行完畢後，5 年以內故意再犯本件有期徒刑以上
      之3 罪，均為累犯，除其法定本刑為死刑、無期徒刑部分
      ，依法不予加重外，應依修正前刑法第47條規定，就罰金
      刑及有期徒刑部分加重其刑，並就販賣第一級毒品、販賣
      第二級毒品罪部分依法遞加之（惟法定刑為死刑及無期徒
      刑部分依法不得加重，僅就罰金刑、有期徒刑部分加重其
      刑）。被告丙○○○販賣第一級、第二級毒品之行為，固
      無足取，惟被告丙○○○係被告乙○○之妻，而本件販入
      第一、二級毒品後再售出之行為，均係由被告乙○○聯絡
      、主導，被告丙○○○係依被告乙○○之指示為準備、交
      付毒品之行為，客觀上顯足以引起一般之同情，情堪憫恕
      ，本院認即使課該被告以毒品危害防制條例第4 條第1 項
      、第2 項之罪之法定最低本刑仍屬過重，爰依刑法第59條
      之規定酌減其刑，連續販賣第一級毒品部分並先加（惟法
      定刑為死刑及無期徒刑部分依法不得加重，僅就罰金刑部
      分加重其刑）後減之。爰審酌毒品對我國社會之安寧秩序
      及國人之身心健康可能產生之危害至鉅，政府三令五申禁
      絕毒品交易，被告乙○○、丙○○○竟仍意圖營利，販賣
      第一級、第二級毒品，助長毒品之流通與氾濫，且被告2
      人均未能坦承販賣第一級、第二級毒品或轉讓第一級毒品
      之犯行，難認具有悔意，惟被告2 人販賣毒品之數量尚非
      龐大、被告乙○○轉讓第一級毒品之數量微小等一切情狀
      ，分別就被告2 人量處如主文所示之刑，就被告乙○○販
      賣第一級毒品罪部分併依刑法第37條第1 項宣告褫奪公權
      終身。又被告丙○○○行為後，刑法第51條規定亦於95年
      7 月1 日修正施行，修正前刑法第51條規定：「數罪併罰
      ，分別宣告其罪之刑，依左列各款定其應執行者：」，其
      中第5 款規定：「宣告多數有期徒刑者，於各刑中之最長
      期以上，各刑合併之刑期以下，定其刑期。但不得逾20年
      。」；修正後刑法第51條第5 款則規定：「宣告多數有期
      徒刑者，於各刑中之最長期以上，各刑合併之刑期以下，
      定其刑期。但不得逾30年。」，經比較修正前、後之規定
      ，應以修正前之刑法第51條第5 款較有利於被告丙○○○
      ，故本件應依刑法第2 條第1 項前段之規定，就被告丙○○○定其應執行之刑；至被告乙○○部分，因刑法第51條
      第4 款之規定並未經修正，並無法律變更之情形，尚無庸
      適用刑法第2 條規定選擇其應適用之法律，是其應依現行
      刑法51條第4 款之規定定其應執行之刑。
五、扣案第一級毒品海洛因22包（合計淨重7.05公克，空包裝重
    7.04公克），均含第一級毒品海洛因成分，應一併依毒品危
    害防制條例第18條第1 項前段規定諭知沒收銷燬之；至扣案
    如附表三所示之物，均為被告所有供販毒所用之物，應依毒
    品危害防制條例第19條第1 項之規定，宣告沒收之；另被告
    乙○○、丙○○○販賣海洛因所得4,000 元及販賣甲基安非
    他命所得1,000 元，又被告乙○○販賣甲基安非他命所得
    26,000元，為被告2 人販賣毒品之所得，均屬被告因犯罪所
    得之財物，應依毒品危害防制條例第19條第1 項之規定，宣
    告沒收之，如全部或一部不能沒收時，以其財產抵償之。至
    於扣案之SIM 卡1 張（門號：0000000000號），係屬電信業
    者所有供客戶使用，非屬被告2 人所有，爰不予沒收（最高
    法院96年度台上字第1 號判決意旨參照）；又扣案現金
    5,500 元，並無證據足認係被告乙○○、丙○○○為本件犯
    行所用之物或犯罪所得之物，亦不予宣告沒收，附此敘明。
據上論斷，應依刑事訴訟法第299條第1項前段，毒品危害防制條
例第4 條第1 項、第2 項、第8 條第1 項、第18條第1 項前段、
第19條第1 項，刑法第2 條第1 項前段、第11條、第59條、第37
條第1 項、第51條第4 款、修正前刑法第28條、第56條、第47條
、第51條第5 款，判決如主文。
本案經檢察官陳川傑到庭執行職務。
中　　華　　民　　國　　96　　年　　1 　　月　　30　　日
                   刑事第五庭 審判長  法  官  石家禎
                                      法  官  陳秀慧
                                      法  官  李宜娟
以上正本證明與原本無異。
如不服本判決應於收受本判決送達後10日內向本院提出上訴書狀
，其未敘述上訴理由者，並得於提起上訴後10日內向本院補提理
由書狀（均須按他造當事人之人數附繕本）「切勿逕送上級法院
」
中　　華　　民　　國　　96　　年　　1 　　月　　31　　日
                                      書記官  孫秀桃
附表一：
 ┌──┬───────┬───────┬────┬─────┐
 │編號│ 交 易 時 間  │ 交 易 地 點  │ 購買者 │ 購買數量 │
 │    │ （民國94年） │  （屏東縣）  │        │          │
 ├──┼───────┼───────┼────┼─────┤
 │一  │9月26日凌晨   │東港鎮○○路  │戊○○  │1包1,000元│
 │    │3時30分許     │65巷11號      │        │          │
 ├──┼───────┼───────┼────┼─────┤
 │二  │10月23日上午  │同上          │同上    │1包500元  │
 │    │7至8時許      │              │        │          │
 ├──┼───────┼───────┼────┼─────┤
 │三  │10月24日下午  │同上          │同上    │1包500元  │
 │    │16時許        │              │        │          │
 ├──┼───────┼───────┼────┼─────┤
 │四  │10月25日下午  │同上          │同上    │1包1,000元│
 │    │16時許        │              │        │          │
 ├──┼───────┼───────┼────┼─────┤
 │五  │7月1日        │同上          │甲○○  │1包1,000元│
 │    │中午12時許    │              │        │          │
 ├──┼───────┼───────┼────┼─────┤
 │六  │9月間某日     │同上          │同上    │1包1,000元│
 │    │下午2時許     │              │        │（價金尚未│
 │    │              │              │        │給付）    │
 └──┴───────┴───────┴────┴─────┘
附表二：
 ┌──┬───────┬───────┬────┬─────┐
 │編號│ 交 易 時 間  │ 交 易 地 點  │ 購買者 │購買數量  │
 │    │ （民國94年） │  （屏東縣）  │        │          │
 ├──┼───────┼───────┼────┼─────┤
 │一  │8 月至9 月間  │東港鎮○○路  │己○○  │每次1 包  │
 │    │某日，共2 次  │安泰醫院對面  │        │5,000 元  │
 │    │              │              │        │，共2次   │
 ├──┼───────┼───────┼────┼─────┤
 │二  │9 月間某日    │同上          │同上    │1包8,000元│
 │    │              │              │        │          │
 ├──┼───────┼───────┼────┼─────┤
 │三  │8 月至9 月間  │東港鎮○○路  │庚○○  │每次1 包  │
 │    │某日，共2次   │65巷11號      │        │1,000 元  │
 │    │              │              │        │，共2次   │
 ├──┼───────┼───────┼────┼─────┤
 │四  │8月間至9月間  │東港鎮○○路  │同上    │1 包1,000 │
 │    │某日          │65巷11號      │        │元（由李施│
 │    │              │              │        │秀花交付）│
 ├──┼───────┼───────┼────┼─────┤
 │五  │8 月至9 月間  │東港鎮○○路「│同上    │1包1,000元│
 │    │某日          │老夫子檳榔」  │        │          │
 ├──┼───────┼───────┼────┼─────┤
 │六  │94年10月20日至│東港鎮○○路  │丁○○  │每次1 包  │
 │    │同年10月27日間│65巷11號      │        │1,000元   │
 │    │某日，共4次   │              │        │，共4次   │
 ├──┼───────┼───────┼────┼─────┤
 │七  │94年10月27日  │同上          │同上    │1包1,000元│
 │    │中午12時許    │              │        │          │
 └──┴───────┴───────┴────┴─────┘
附表三：
 ┌──┬─────────┬─────────────┐
 │編號│　  名     稱     │　   數　　　  量　       │
 ├──┼─────────┼─────────────┤
 │一　│第一級毒品海洛因　│22包（合計淨重7.05公克，  │
 │　　│　　　　　　　　　│　　　　空包裝重7.04公克）│
 ├──┼─────────┼─────────────┤
 │二  │DBTEL 牌行動電話　│1支　                     │
 │    ├─────────┼─────────────┤
 │    │葡萄糖粉          │4 包（含袋毛重8.59公克）  │
 │    ├─────────┼─────────────┤
 │    │空夾鍊袋          │1 大包                    │
 │    ├─────────┼─────────────┤
 │    │電子磅秤          │1 個                      │
 └──┴─────────┴─────────────┘
附錄本案論罪法條：
毒品危害防制條例第4條
製造、運輸、販賣第一級毒品者，處死刑或無期徒刑；處無期徒
刑者，得併科新臺幣 1 千萬元以下罰金。
製造、運輸、販賣第二級毒品者，處無期徒刑或 7 年以上有期徒
刑，得併科新臺幣 7 百萬元以下罰金。
製造、運輸、販賣第三級毒品者，處 5 年以上有期徒刑，得併科
新臺幣 5 百萬元以下罰金。
製造、運輸、販賣第四級毒品者，處 3 年以上 10 年以下有期徒
刑，得併科新臺幣 3 百萬元以下罰金。
製造、運輸、販賣專供製造或施用毒品之器具者，處 1 年以上 7
年以下有期徒刑，得併科新臺幣 1 百萬元以下罰金。
前五項之未遂犯罰之。
毒品危害防制條例第8條
轉讓第一級毒品者，處 1 年以上 7 年以下有期徒刑，得併科新
臺幣 1 百萬元以下罰金。
轉讓第二級毒品者，處 6 月以上 5 年以下有期徒刑，得併科新
臺幣 70 萬元以下罰金。
轉讓第三級毒品者，處 3 年以下有期徒刑，得併科新臺幣 30 萬
元以下罰金。
轉讓第四級毒品者，處 1 年以下有期徒刑，得併科新臺幣 10 萬
元以下罰金。
前四項之未遂犯罰之。
轉讓毒品達一定數量者，加重其刑至二分之一，其標準由行政院
定之。
